【裁判字號】    97,易,281
【裁判日期】    970630
【裁判案由】    竊盜
【裁判全文】
臺灣嘉義地方法院刑事判決               97年度易字第281號
公  訴  人  臺灣嘉義地方法院檢察署檢察官
被      告  甲○○
            丙○○
上列被告等因竊盜案件，經檢察官提起公訴（97年度偵字第2512
號），被告等於準備程序中就被訴事實為有罪之陳述，經本院裁
定改依簡式審判程序審理，判決如下：
    主  文
甲○○共同犯攜帶兇器竊盜罪肆罪，均累犯，各處有期徒刑柒月
。應執行有期徒刑壹年貳月。扣案扳手貳支、活動壓力鉗壹支均
沒收。
丙○○共同犯攜帶兇器竊盜罪肆罪，各處有期徒刑陸月。應執行
有期徒刑壹年。扣案扳手貳支、活動壓力鉗壹支均沒收。
    事  實
一、甲○○前因偽造文書及酒後駕車案件，經臺灣臺南地方法院
    以91年度新簡字第437 號判決判處有期徒刑2 月、拘役40日
    ，如易科罰金以銀元300 元折算1 日確定，於民國92年4 月
    29日易科罰金執行完畢。竟仍不知悔改，與友人丙○○因缺
    錢花用，即共同基於意圖為自己不法所有之犯意聯絡，先後
    為下列犯行：(1)於97年4 月4 日凌晨零時許，由甲○○駕駛
    車牌號碼D2-8526 號自小客車搭載丙○○，自丙○○位於臺
    南縣六甲鄉○○村○ 鄰○○路274 號之住處出發，沿通往嘉
    義縣中埔鄉○○○○道行駛，伺機尋找裝設有觸媒轉換器之
    貨車，見行經之處四下無人，有機可趁之際，即由甲○○下
    車持其所有客觀上可供作為兇器使用之扳手2 支、活動壓力
    鉗1 支，拆卸他人所有停放於路旁之貨車車底裝設之觸媒轉
    換器1 個，並由丙○○在車內把風，得手後甲○○即將竊得
    之觸媒轉換器置於上開自小客車之後行李箱內；(2)約間隔1
    小時後，渠等再以前述相同方式，竊取停放於省道旁之他人
    貨車裝設之觸媒轉換器1 個得手；(3)渠等行至嘉義縣中埔鄉
    ○○村○○路150 之2 號前，見乙○○所有停放於該處之車
    牌號碼4919-NL 號貨車，即以相同方式竊取該車裝設之觸媒
    轉換器1 個得手；(4)嗣於同日凌晨3 時42分許，渠等駕車至
    嘉義縣中埔鄉○○村○○路90號（起訴書誤載為148 號）前
    ，見丁○○所有之車牌號碼IW-5940 號自小客車停放路旁，
    有機可趁，遂以相同方式，竊取丁○○所有上開車輛之觸媒
    轉換器1 個得手，惟經路人巫顯柴發現而報警，為警方於同
    日凌晨3 時45分許在上開路段148 號前當場查獲，並在甲○○之上開自小客車後行李箱內查獲上開竊得之觸媒轉換器4
    個（其中2 個已分別發還丁○○、乙○○），另在該車之副
    駕駛座腳踏墊處查扣上開用以行竊之扳手2 支、活動壓力鉗
    1 支，因而知悉上情。
二、案經嘉義縣警察局中埔分局報請臺灣嘉義地方法院檢察署檢
    察官偵查起訴。
    理  由
一、本件被告2 人所涉犯者為刑法第321 條第1 項第3 款，非死
    刑、無期徒刑、最輕本刑為3 年以上有期徒刑之罪或高等法
    院管轄第一審案件。本院行準備程序時，被告2 人就被訴事
    實為有罪之陳述，經告知簡式審判程序之旨，並聽取檢察官
    及被告2 人之意見後，本院爰依刑事訴訟法第273 條之1 第
    1 項裁定行簡式審判程序。故本件簡式審判程序之證據調查
    ，依刑事訴訟法第273 條之2 規定，不受同法第159 條第1
    項、第161 條之2 、第161 條之3 、第163 條之1 及第164
    條至第170 條規定之限制，合先敘明。
二、訊據被告2 人對於上揭犯罪事實，於偵查及本院審理中均坦
    承不諱（見偵卷第36至37頁，本院卷第57至58頁）；被告丙○○涉案部分，並經共同被告甲○○於偵查中以證人身分具
    結證述纂詳（見偵卷第36至37頁）。另有被害人丁○○、證
    人吳顯柴、被害人乙○○於警詢中之證述（見警卷第17至20
    頁，偵卷第45至47），以及扣押書、搜索採證同意書、搜索
    筆錄各1 份（見警卷第22、28至31頁），贓物認領保管單2
    份（見警卷第27頁、偵卷第48頁）、查獲被告2 人時拍攝之
    扣案物及行竊現場照片8 張（見警卷第23至26頁）附卷可憑
    ；此外，復有被告2 人持以行竊之扳手2 支、活動壓力鉗1
    支，以及竊得之觸媒轉換器4 個（其中2 個業已分別發還被
    害人丁○○及乙○○）扣案可資佐證，足認被告2 人具任意
    性之自白與事實相符，本件事證明確，被告2 人之攜帶兇器
    竊盜犯行均堪認定。
三、論罪科刑：
(一)按：(1)刑法第321 條第1 項第3 款所定之兇器，其種類並無
    限制，凡客觀上足對人之生命、身體、安全構成威脅，具有
    危險性之兇器均屬之。且祇須行竊時攜帶此種具有危險性之
    兇器為已足，並不以攜帶之初有行兇之意圖為必要（最高法
    院79年臺上字第5253號判例參照）。本件被告2 人行竊時所
    攜帶之扳手2 支，長度分別為25公分、28公分，活動壓力鉗
    1 支長度為20公分，均係金屬材質，質地堅硬、沈重，業經
    本院當庭勘驗確認（見本院卷第63至64頁），客觀上足以對
    人之生命、身體構成威脅，具有危險性，自屬兇器無疑。是
    核被告2 人所為，均係犯4 次刑法第321 條第1 項第3 款之
    攜帶兇器竊盜罪。(2)被告2 人就本件4 次攜帶兇器竊盜犯行
    均有犯意聯絡及行為分擔，各均為共同正犯。(3)刑法上之接
    續犯，係指以單一行為，經數個階段，持續侵害同一法益而
    言；如數行為於同時同地或密切接近之時地實施，侵害同一
    之法益，各行為之獨立性極為薄弱，依一般社會健全觀念，
    在時間差距上，難以強行分開，在刑法評價上，以視為數個
    舉動之接續施行，合為包括之一行為予以評價，較為合理者
    ，始得認屬接續犯，而為包括之一罪（最高法院70年台上字
    第2898號、86年台上字第3295號判例意旨參照）。本件被告
    2 人雖係於同日駕車沿台南縣六甲鄉至嘉義縣中埔鄉○○道
    行駛而接連竊取4 個觸媒轉換器，惟被告甲○○迭於偵查及
    本院審理中供稱每次行竊之時間間隔約1 小時，有看到適合
    的車子就偷（見偵卷第36頁、本院卷第64頁），且扣案觸媒
    轉換器4 個係分別竊自不同之車輛，行竊客體及被害法益均
    不相同，各次行為獨立可分，揆諸前揭說明，自難成立接續
    犯，而應分論併罰；公訴意旨認被告2 人係接續竊取4 個觸
    媒轉換器，尚有誤解。(4)被告甲○○前因偽造文書等案件，
    經臺灣臺南地方法院判處有期徒刑2 月、拘役40日確定，於
    92年4 月29日易科罰金執行完畢，業如前述，並有其臺灣高
    等法院被告前案紀錄表在卷可佐，其於受徒刑之執行完畢後
    ，5 年以內故意再犯本件有期徒刑以上之4 罪，均應依刑法
    第47條第1 項之規定論以累犯，並加重其刑。
(二)爰依被告2 人之供述（見本院卷第65頁）及卷附臺灣高等法
    院被告前案紀錄表，審酌：被告甲○○高中肄業之智識程度
    ，目前從事修理機車工作，與雙親及弟弟同住之生活狀況，
    有偽造文書等前案紀錄；被告丙○○國小畢業之智識程度，
    目前無業，與太太同住之生活狀況，有多次竊盜等前案紀錄
    ；以及被告2 人均正值壯年，不思以勞動賺取金錢，竟共同
    攜帶兇器竊取他人車輛之觸媒轉換器，係由被告甲○○提供
    工具及下手行竊、被告丙○○擔任把風及分擔開車工作之分
    工程度，暨被告2 人之犯罪動機、目的、手段、犯後態度等
    一切情狀，就其等所犯各罪分別量處如主文所示之刑，並分
    別定其應執行之刑，以示懲儆。
(三)扣案之扳手2 支、活動壓力鉗1 支，係被告甲○○所有供本
    件犯罪所用之物，業據其供承在卷（見本院卷第64頁），爰
    依刑法第38條第1 項第2 款之規定併予宣告沒收。
據上論斷，應依刑事訴訟法第273 條之1 第1 項、第299 條第1
項前段，刑法第28條、第321 條第1 項第3 款、第47條第1 項、
第51條第5款、第38條第1 項第2 款，判決如主文。
本案經檢察官江金星到庭執行職務。
中    華    民    國    97    年    6    月    30     日
                  刑事第三庭  法  官  陳 蒨 儀
上列正本證明與原本無異。
如不服本判決，應於判決送達後十日內向本院提出上訴狀，上訴
書狀依法應敘述具體理由，如未敘述具體理由者，應於上訴期間
屆滿後二十日內補提理由書於本院（均應附繕本）。告訴人或被
害人如對於本判決不服者，應具備理由請求檢察官上訴，其上訴
期間之計算係以檢察官收受判決正本之日期為準。
中    華    民    國    97    年    7     月    2     日
                              書記官  楊 國 色
附錄本案論罪科刑法條全文：
刑法第321條第1項第3款：
犯竊盜罪而有左列情形之一者，處6月以上5年以下有期徒刑：
三  攜帶兇器而犯之。


司法院資訊處製作；財團法人民間司法改革基金會備份。
